---
title: "R_Markdown_Tutorial"
author: "Seongmin Mun"
date: "12/04/2024"
output:
  html_document:
    toc: yes
    toc_float: yes
---

```{r setup, include=FALSE}
knitr::opts_chunk$set(echo = TRUE)
```

## R Markdown
#### R마크다운은 3가지 요소로 구성됩니다. YAML, Text, Code

구성|내용
---|---
YAML|모양, 기본 구조, 출력 폼 등
Text|기본 문장, 워드 등과 동일
Code|R code


### 0. Markdown Basic


# Header 1
## Header 2
### Header 3
#### Header 4
##### Header 5
###### Header 6

endash: --

emdash: ---

ellipsis: ...

inline equation: $A = \pi*r^{2}$

horizontal rule (or slide break):

***

> block quote

* unordered list
* item 2


+ sub-item 1
+ sub-item 2


1. ordered list
2. item 2


+ sub-item 1
+ sub-item 2


Table Header | Second Header
------------- | -------------
Table Cell | Cell 2
Cell 3 | Cell 4

```
# Header 1
## Header 2
### Header 3
#### Header 4
##### Header 5
###### Header 6
endash: --
emdash: ---
ellipsis: ...
inline equation: $A = \pi*r^{2}$
horizontal rule (or slide break):
***
> block quote
* unordered list
* item 2
+ sub-item 1
+ sub-item 2
1. ordered list
2. item 2
+ sub-item 1
+ sub-item 2
Table Header | Second Header
------------- | -------------
Table Cell | Cell 2
Cell 3 | Cell 4
```



### 1. Code Chunks

결과와 코드를 모두 보여준다.
```{r cars}
summary(cars)
```


`include = FALSE`: 결과와 코드를 모두 안보여준다.

```{r carsSpeed, include = FALSE}
plot(cars$speed)
```


`echo=FALSE`: 코드는 가리고 결과만을 보여준다.

```{r pressure, echo=FALSE}
plot(pressure)
```

`fig.cap = "..."`: 그림의 캡션을 생성한다.

```{r carsDist, fig.cap = "Figure 1. 그림에 대한 설명을 입력"}
plot(cars$dist)
```





### 2. Inline Code

Color에 대한 변수 생성
```{r color, include=FALSE}
colorFunc <- "heat.colors"
# colorFunc <- "terrain.colors"
```

변수에 접근하여 보고서를 작성할 수 있다.

#### `r colorFunc`

```{r volcano, echo=FALSE}
image(volcano, col = get(colorFunc)(200))
```






### 3. Tables

여러 언어를 다 사용할 수 있다.

#### Code를 이용해서 테이블 만들기

<!-- # ```{r setupDT, include=FALSE} -->
<!-- # library(DT) -->
<!-- # ``` -->
<!-- #  -->
<!-- # ```{r table1} -->
<!-- # fruit<-data.frame("fruit" = c("apple", "orange", "mango"),  -->
<!-- #                   "taste" = c("delicious", "lovely", "Wow!")) -->
<!-- # DT::datatable(fruit) -->
<!-- # ``` -->

```{r table2}
library(knitr)
kable(mtcars[1:5,], caption = "Figure 1. 설명을 입력하시오.")
```

#### Text를 이용해서 테이블 만들기

fruit|taste
---|---
apple|delicious
orange|lovely
mango|Wow!



